【裁判字號】    89,訴,1277
【裁判日期】    890710
【裁判案由】    搶奪
【裁判全文】
臺灣臺中地方法院刑事判決                        八十九年度訴字第一二七七號
    公  訴  人  臺灣台中地方法院檢察署檢察官
    被      告  甲○○
右列被告因搶奪案件，經檢察官提起公訴（八十九年度偵字第七五二０號），本院判
決如左：
    主  文
甲○○意圖為自己不法之所有，而搶奪他人之動產，處有期徒刑柒月。
    事  實
一、甲○○與林明在二人為交往十餘年之朋友，二人於民國（下同）八十九年三月六
    日中午相約在台中縣大里市用餐飲酒，同日晚間十時許，二人欲再前往台中市區
    飲酒談天，遂由林明在開車搭載甲○○一同前往，然因林明在已飲酒過量，體力
    不支，遂將自小客車停於台中市○○○街與自由三街口處休息。此時，甲○○因
    經商失敗，見林明在已有酒意，竟萌生不法意念，意圖為自己不法之所有，乘林
    明在酒醉不及防備之際，動手搶奪林明在抱在懷中之皮包一只，內有現金新台幣
    （下同）五萬六千餘元、號碼0000000000行動電話手機一只、填載完成之支票二
    張（其中一張支票發票日八十九年三月十日、付款人亞太商業銀行、票面金額三
    萬三千七百九十元，另一張支票則資料不詳），於拉址之際，林明在被拉倒在地
    ，致受左手腕挫傷、面部挫傷之傷害。甲○○得手後，即搭計程車逃逸，行搶所
    得之行動電話則遺留在計程車內，所得現金五萬六千餘元則花費殆盡，嗣後並將
    行搶所得之前述面額三萬三千七百九十元之支票持往台中縣大里市農會提示，旋
    遭退票，始查獲上情。
二、案經臺中市警察局第三分局報請臺灣臺中地方法院檢察署檢察官偵查起訴。
    理  由
一、訊據被告甲○○固坦承於上揭時、地取走被害人林明在所有上揭包皮，皮包內確
    有上述現金、財物等情不諱，惟矢口否認有何搶奪之犯行，辯稱：伊係趁林明在
    酒醉睡覺之際，將其置於車前置物箱之皮包竊走，至於林明在身上之傷，乃林明
    在開車門之時不慎跌倒所致云云。惟查，右揭犯罪事實，業據被害人林明在於警
    訊、偵查及本院審理中指述明確，而被告行搶之際，因與被害人拉扯，致被害人
    倒地所受有如事實欄之傷害，亦有被害人受傷之診斷證明書二紙在卷足憑。而被
    告與被害人係十餘年交情之朋友，交情頗深，素無怨恨，案發當日又相約飲酒，
    若非真有搶奪事實，被害人實無理由不顧朋友多年情誼，且甘冒刑事責任之風險
    而為誣指？且被害人林明在為四肢健全者，身體並無何不適之症狀，案發當日如
    非遭被告行搶拉扯而跌倒，怎會適巧於上下車之時跌倒？此外，並有前述支票退
    退票理由單影本在卷可按，本件事證明確，被告所辯乃避重就輕之詞，不足採信
    ，被告犯行，洵堪認定。
二、核被告所為，係犯刑法第三百二十五條第一項之搶奪罪。被告行搶拉扯，致被害
    人跌倒受如事實欄之傷害，傷害部分為搶奪過程中所施不法腕力之結果，應不另
    論罪。爰審酌被告並無不良素行、犯罪之動機、目的、手段，其與被害人係多年
    朋友，竟不顧朋友道義，乘被害人酒醉不及防備之際行搶財物，及犯罪後否認犯
    行等一切情狀，量處如主文所示之刑。
據上論斷，應依刑事訴訟法第二百九十九條第一項前段，刑法第三百二十五條第一項
，判決如主文。
中    華    民    國    八十九    年       七       月        十        日
                                  台灣台中地方法院刑事第六庭
                                      法  官  黃峻隆
右正本證明與原本無異。
如不服本判決，應於送達後十日內向本院提出上訴狀(須附繕本)，上訴於台灣高等
法院台中分院。
                                      書記官
中    華    民    國    八十九    年        七      月        十        日
附錄論罪科刑法條
刑法第三百二十五條第一項
意圖為自己或第三人不法之所有，而搶奪他人之動產者，處六月以上五年以下有期徒
刑。


司法院資訊處製作；財團法人民間司法改革基金會備份。
